Minutes et répertoires du notaire Alexandre CORNET, 27 juin 1742 - 7 août 1746 (étude XXVIII)
Archives nationales
- Minutes de Alexandre CORNET, 27 juin 1742 - décembre 1746; MC/ET/XXVIII/276 - MC/ET/XXVIII/299
  - Minutes. 1745, mai - juin, mai - juin 1745; MC/ET/XXVIII/292
    - Poitevin (Thomas) maçon rue de la Roquette § bail, 8 juin 1745; MC/ET/XXVIII/292
      bail; Poitevin, Thomas
    - Contrat de mariage de François MARTIN compagnon peintre, fils d'un laboureur, avec Marguerite Gombeaut., 9 juin 1745; MC/ET/XXVIII/292
    - Vente de terrains par Etienne Marmier, potier d'étain à Etampes (Essonne)., 15 juin 1745; MC/ET/XXVIII/292
      acte de vente; Etampes (Essonne); Marmier, Etienne; potier
    - Acte de notoriété par lequel François-Philippe LE DAIN, Maître sculpteur, grande rue du Faubourg Saint-Antoine, et Jean-François MALTERRE, garçon menuisier, attestent que Marie-Thérèse DEON veuve d'Etienne GAILLARD, menuisier est decédée en 1740, sans inventaire laissant par seul heritier Charles GAILLARD, soldat, Marie-Thérèse Gaillard et Jean Gaillard, décédé en 1741, né et baptisé en 1729, paroisse Sainte-Marguerite, parrain Jean MASSON, sculpteur, 15 juin 1745; MC/ET/XXVIII/292
    - Bellier (André) marchand tapissier grande rue du fg. Saint Antoine § bail à rente, 23 juin 1745; MC/ET/XXVIII/292
      bail; Bellier, André
    - Inventaire de Nicolas MIGNOT, potier de terre, rue de Charonne, avec les marchandises dans la boutique., 25 juin 1745; MC/ET/XXVIII/292
      inventaire; Charonne (rue de); Mignot, Nicolas; potier
    - Contrat de mariage d'Antoine PICARD, 20 ans peintre avec Marie-Geneviève; Michelle HERISSÉ, fille de Pierre HERISSE, ébéniste et Marguerite-Angélique BRUSLE, grande rue du Faubourg-S/t/-Antoine., 29 juin 1745; MC/ET/XXVIII/292
    - Convention et partage en deux de la succession de Catherine PITOIN entre Siméon BRONETEAU son mari, entrepreneur de bâtiments, rue Saint-Bernard, et Jean BRUNETEAU, son fils et seul héritier peintre vernisseur à Paris, rue de Lappe, 30 juin 1745; MC/ET/XXVIII/292
    - Bruneteau (Jean), peintre vernisseur, rue de Lappe § Convention, 30 juin 1745; MC/ET/XXVIII/292
      convention; Bruneteau, Jean
    - Vauchelet (Thierry) maître maçon, entrepreneur de bâtiments rue des Rosiers § obligation et délégation, 30 juin 1745; MC/ET/XXVIII/292
      obligation; Vauchelet, Thierry
    - Bruneteau (Simeon) entrepreneur de bâtiments rue Saint Bernard § Convention, 30 juin 1745; MC/ET/XXVIII/292
      Bruneteau, Siméon
    - Contrat de mariage Nicolas BLAISE tourneur, rue Tictonne, paroisse Saint-Eustache fils d'1 laboureur de Lorraine, avec Marguerite-Nicole BROUET, fille d'Augustin BROUET, maître tourneur et de Cathérine PROVOST, Grande rue du Faubg. S/t/-Antoine-Témoins, François RICHER, Antoine MASSIEUX, et Jacques CHAUVEAU, tourneur, amis., 22 mai 1765; MC/ET/XXVIII/292
  - Minutes. 1745, juillet - août, juillet - août 1745; MC/ET/XXVIII/293
    - Gouleau (Victor Louis) menuisier au Cloître Saint Jean de Latran § remboursement, 18 novembre 1731; MC/ET/XXVIII/293
      Gouleau, Victor Louis
    - MENUISIER - EBENISTE (apprentissage) § .. de DEVANT (Jean) âgé de 13 ans chez GARNIER (François) pour 6 ans sans d.d., 14 mai 1736; MC/ET/XXVIII/293
    - LE BOEUF (Nicolas Henry) Entrepreneur de bâtiments Rue des Arcis § Quittances .., 15 mai 1736 - 17 juin 1736; MC/ET/XXVIII/293
      quittance; Le Boeuf, Nicolas Henry
    - Contrat de mariage de Louis BAUDET, compagnon menuisier, rue Saint-Sebastien près le Pont aux Choux, veuf de Barbe Bery avec Marie-Anne LE PREUX, veuve, à la Haute Borne, à Belleville témoins: Jean Baptiste PIEDDELOUP, maître menuisier, beau père du futur, Nicolas-François MALLET, maître menuisier, ami., 1er juillet 1745; MC/ET/XXVIII/293
    - Contrat de mariage de Jean BOMBON, sieur de long avec Marguerite POCHOUET, témoins et amis: Pierre-Christophe COUSIN, maître menuisier Jean-Louis BONNEMAIN, maître sculpteur., 5 juillet 1745; MC/ET/XXVIII/293
    - Transfert du brevet d'apprentissage de 5 ans de Pierre Guelle, fils de Nicolas-Roze Guelle, vernisseur qui par suite du récent décès de Jean-Mathieu GUINAND, maître fondeur, passe chez Jacques GUINAND aussi maître fondeur, rue de Charenton, avec l'accord des 4 maîtres fondeurs en terre et sable à Paris et jurés de présent en charge de la communauté des maîtres fondeurs Pierre THUILLIER, rue de la Coutellerie, paroisse Saint-Hervey Louis Renard, rue des Arcis, paroisse Saint-Jacques de la Bouch. Guillaume DUBLOC, rue des filles Dieu, paroisse Saint-Sauveur, Philippe TARLÉ, rue de la Licorne, paroisse Ste Geneviève des ardents., 5 juillet 1745; MC/ET/XXVIII/293
    - Contrat de mariage de Jean Lacloye, maître horloger, rue Saint-Antoine, paroisse Saint-Paul, avec Anne-Marie Boucher. Témoins: Mathieu Houasse, maître boittier privilégié du roi, ami.Le 7 juillet, le même Jean Lacloye, maître horloger à Paris est témoin au mariage Burnet - Boucher., 10 juillet 1745; MC/ET/XXVIII/293
      contrat de mariage; Saint-Antoine (rue); Lacloye, Jean; Boucher, Anne-Marie; Houasse, Mathieu; Burnet; Boucher (née); horloger
    - Bardeau (Jean) marchand tapissier grande rue du fg. Saint Antoine § quittances, 17 juillet 1745; MC/ET/XXVIII/293
      quittance; Bardeau, Jean
    - Bardau (Jean Jacques) marchand tapissier grande rue du fg. Saint Antoine § Constitution viagère, 17 juillet 1745; MC/ET/XXVIII/293
      Bardau, Jean Jacques
    - Bardeau (Jean) marchand tapissier grande rue du fg. Saint Antoine § Constitution viagère, 17 juillet 1745; MC/ET/XXVIII/293
    - Un sieur Delagarde, maître horloger, en qualité d'oncle, est témoin au contrat de mariage de Charles Dubernes, bourgeois de Paris, avec Marie-Madeleine Delagarde., 18 juillet 1745; MC/ET/XXVIII/293
      contrat de mariage; Delagarde; Dubernes, Charles; Delagarde, Marie-Madeleine; horloger
    - Inventaire après le décès de Marie-Catherine REGNAULT, femme de Pierre-Marie LE FEVRE, menuisier, rue de Basfroid en présence de François BOUILLON, maître sculpteur, rue de la Roquette, atelier est prisé par Jacques-Marin COURTOIS, rue de Lappe et Charles-François NORMAND rue de Charonne, tous deux maîtres menuisiers à Paris, bois de hêtre, 5 établis et outils, contrat de mariage devant Bernard, 10 juin 1737., 19 juillet 1745; MC/ET/XXVIII/293
    - Acte de notoriété par lequel Jacques MONTAILLIER, menuisier, rue de Charonne, attente que Antoine ROBINEAU Maître sculpteur est décédé à la paroisse Sainte-Marguerite, et inhumé le 24 juin 1740: 4 héritiers, dont Nicolas-Gabriel Robineau, menuisier, François ROBINEAU, maître sculpteur Nicolas ROBINEAU, maître sculpteur,. .., 20 juillet 1745; MC/ET/XXVIII/293
    - Pierre CHARPENTIER, ouvrier en la manufacture de faïence, et Marguerite PONTLEVE, sa femme, sont parmi les bénéficiaires du partage mobilier de la succession de Mathieu PONTLEVE, ouvrier en la manufacture des glaces., 21 juillet 1745; MC/ET/XXVIII/293
      partage; Charpentier, Pierre; Pontleve, Mathieu; Pontleve, Marguerite
    - Partage mobilier de la succession de Mathieu PONTLEVÉ entre ses héritier, notamment Elisabeth Hugot, veuve de Charles PONTLEVÉ, menuisier, rue de Montreuil., 21 juillet 1745; MC/ET/XXVIII/293
    - Constitution de rente annuelle de 80 livres par Jean Lemire, non marié, maître horloger, place Dauphine, paroisse Saint-Barthélemy, au profit de Jean-Baptiste Verrier, inspecteur de la manufacture des glaces qui lui verse 2000 livres., 25 juillet 1745; MC/ET/XXVIII/293
      constitution de rente; Dauphine (place); Lemire, Jean; Verrier, Jean-Baptiste; horloger
    - Galpin (François) menuisier; rue de Reuilly § Mariage de la fille de .., 25 juillet 1745; MC/ET/XXVIII/293
      contrat de mariage; Galpin, François
    - Lemire (Jean) maître horloger place Dauphine § Constitution, 25 juillet 1745; MC/ET/XXVIII/293
      constitution de rente; Lemire, Jean
    - Contrat de mariage de Etienne-Adam, maître-layetier avec Françoise-Luce GALPIN, fille de François GALPIN, menuisier rue de Reuilly, témoins: Charles-François CAFFAND, horloger, ami du futur., 25 juillet 1745; MC/ET/XXVIII/293
    - Vente de portion de maison rue de la Roquette et transport de rente par Mathieu PATARY, sieur de Roy et sa femme, à Jean-Baptiste PHELIPPEAUX, maître peintre et doreur, rue Isle, et paroisse Saint-Louis., 29 juillet 1745; MC/ET/XXVIII/293
      transport de droits; acte de vente
    - Reconnaissance par laquelle Jean COUTEUX maître fondeur à Paris, rue de Charonne, accueilli dans une chambre chez lui sa fille et son gendre François de Vergilé, fondeur, qui travaillera en qualité de garçon, avec inventaire de meuble et outils qu'apportent de [illisible] et sa femme., 1er août 1745; MC/ET/XXVIII/293
      inventaire; reconnaissance
    - Gervais (Antoine) marchand tapissier rue de Charenton § arrangement, 2 août 1745; MC/ET/XXVIII/293
      Gervais, Antoine
    - Gervais (Nicolas Thomas) marchand tapissier sous les grands piliers de la Tonnellerie § arrangement., 2 août 1745; MC/ET/XXVIII/293
      Gervais, Nicolas Thomas
    - Gervais (François) marchand tapissier rue de la Harpe § arrangement, 2 août 1745; MC/ET/XXVIII/293
      Gervais, François
    - Léonard Dumas, tapissier, se désiste du bail qu'il avait de Martin Ferré, ' marchand orphèvre ' (marchand orfèvre), rue Saint-Antoine, près la porte, paroisse Saint-Paul., 3 août 1745; MC/ET/XXVIII/293
      renonciation; bail; Saint-Antoine (rue); Saint-Antoine (porte); Dumas, Léonard; Ferré, Martin; tapissier; orfèvre
    - Ferré (Martin), marchand orfèvre, rue Saint-Antoine § Bail, 3 août 1745; MC/ET/XXVIII/293
    - Dumas (Leonard) tapissier rue Saint Antoine § bail, 3 août 1745; MC/ET/XXVIII/293
      bail; Dumas, Leonard
    - Balot (Etienne) serrurier Grande rue du fg. Saint Antoine § Inventaire après décès de la femme de .., 3 août 1745; MC/ET/XXVIII/293
      inventaire; Balot, Etienne
    - Boudat (Georges) maître menuisier rue du Petit Lion § Convention, 3 août 1745; MC/ET/XXVIII/293
      Boudat, Georges
    - Convention entre les Beausse, notamment Georges BONDAT, maître menuisier, rue du Petit lion, paroisse Saint-Sauveurs, époux de Catherine Beausse, pour la remise en état d'un jardin leur appartenant., 3 août 1745; MC/ET/XXVIII/293
    - Procuration donnée par Jérôme Lesieur, bourgeois de Valenciennes à Nicolas Lesieur, ' marchand orfèvre jouaillier ' (marchand orfèvre joaillier), à Paris, rue Saint-Antoine, paroisse Saint-Paul., 4 août 1745; MC/ET/XXVIII/293
      procuration; Valenciennes (Nord); Saint-Antoine (rue); Lesieur, Jérôme; Lesieur, Nicolas; orfèvre
    - Vente de terrain par François ADAM, menuisier et Marie Louise Bondui, et d'autres Bondar, à un beau frère et sa femme née Boudin., 8 août 1745; MC/ET/XXVIII/293
    - Adam (François) menuisier grande rue du fg. Saint Antoine § Vente, 8 août 1745; MC/ET/XXVIII/293
      acte de vente; Adam, François
    - Renonciation à la succession MAURICE, par les enfants dont Marie Madeleine MAURICE, femme de Robert THEMERY compagnon menuisier demeurant au petit careau, rue Montorgeuil, paroisse Saint-Eustache., 16 août 1745; MC/ET/XXVIII/293
    - Nicolas-Charles BEAUFILS, peintre en faïence, ami et témoin au contrat de mariage d'Alexandre AUBIN et de Marie-Suzanne BAZIN., 22 août 1745; MC/ET/XXVIII/293
      contrat de mariage; Bazin, Marie-Suzanne; Beaufils, Nicolas-Charles; Aubin, Alexandre; peintre; décorateur
    - Procuration déposée par François GILBERT, fondeur en cuivre, rue de Charenton qui lui a fait 1 bourgeois de Lyon., 29 août 1745; MC/ET/XXVIII/293
    - Gilbert (François) fondeur en cuivre rue de Charenton § procuration déposée, 29 août 1745; MC/ET/XXVIII/293
      procuration; Gilbert, François
    - Lheritier (François) tailleur de pierre rue de la Mortellerie § Notoriété aux décès de .., 30 août 1745; MC/ET/XXVIII/293
      Lheritier, François
    - Lheritier (Jean) tailleur de pierre rue de la Mortellerie § notoriété aux décès de .., 30 août 1745; MC/ET/XXVIII/293
      Lheritier, Jean
  - Minutes. 1745, septembre - octobre, septembre - octobre 1745; MC/ET/XXVIII/294
    - Contrat de mariage de Pierre-Laurent BERTHIER fils de Louise Saint-Germain et de feu Laurent Berthier, avec Marie-Madeleine CONTANT, témoins: Robert DRUMART et Catherine FLEURY, Joseph de Saint-Germain, ébéniste, oncle maternel du futur, Jean FANEAU, compagnon menuisier oncle de la future à cause de Germaine CONTANT, 5 septembre 1745; MC/ET/XXVIII/294
    - Transfert de rente foncière due par Pierre-François CADOLLE, maître sculpteur et Marie-Hélène LE DAIN, par Mathurin HAMAYON à Louis Picot., 14 septembre 1745; MC/ET/XXVIII/294
    - Pierre Millard, maître horloger à Paris, rue Beautreillis, assiste à l'inventaire après décès de Charlotte-Jeanne Lepreux, veuve de Guillaume-François Douyne, bourgeois de Paris, rue Saint-Paul., 15 septembre 1745; MC/ET/XXVIII/294
      inventaire après décès; Beautreillis (rue); Saint-Paul (rue); Millard, Pierre; Lepreux, Charlotte-Jeanne; Douyne (veuve); Douyne, Guillaume-François; horloger
    - Millard (Pierre) maître horloger rue Beautreillis en qualité de tuteur § Inventaire, 15 septembre 1745; MC/ET/XXVIII/294
      inventaire; Millard, Pierre
    - Bail par René fondeur de Laurnay, gouverneur de la Bastille à Nicolas HACHETTE, ébéniste et à Marie Depuis, d'une petite maison en échoppe accoler aux murs de fossés de la bastille, paroisse Saint-Paul, constituant en boutique, 2 petites chambres et grenier, moyennant 350 l. de loyer par an., 16 septembre 1745; MC/ET/XXVIII/294
    - Hachette (Nicolas) ébéniste rue Saint Antoine § bail à .., 16 septembre 1745; MC/ET/XXVIII/294
    - Vente de maison grande rue de Fg-S/t/-Ant. par Charles HEBERT, marchand, bourgeois de Paris et Marie-Charlotte GAILLIOT, à Jacques GARNIER, maître peintre et bourgeois de Paris, rue de Charenton, moyennant 36.000 l. Obligation de 2000 l. de Jacques GARNIER maître peintre, rue de Charenton envers Claude BOUSVAL, marchand tablettier., 17 septembre 1745 - 18 octobre 1745; MC/ET/XXVIII/294
      acte de vente; obligation
    - Garnier (Jacques), maître peintre, rue de Charenton § Vente à .., 17 septembre 1745; MC/ET/XXVIII/294
      acte de vente; Garnier, Jacques
    - Philippe Joseph CARBONNEAU, ébéniste et Anne Henry, grande rue du Fg-S/t/-Antoine, et Jacques Henry, garçon chirurgien, renoncent à la succession d'Anne Henry., 21 septembre 1745; MC/ET/XXVIII/294
    - Carbonneau (Philippe) ébéniste grande rue du fg. Saint Antoine § renonciation, 21 septembre 1745; MC/ET/XXVIII/294
      Carbonneau, Philippe
    - Contrat de mariage de Joseph BAILLARGEOT compagnon doreur avec Louise-Jeanne MEUSNIER fille de Charles MEUSNIER doreur et argenteur, demeurant sur rue et sur de la Juiverie, faubourg Saint-Antoine, témoin, Vincent-Noël de Charte, maître coutelier ami commun., 26 septembre 1745; MC/ET/XXVIII/294
    - Contrat de mariage de Jean-Louis Charpentier, ébéniste fils de feu Jacques-Antoine CHARPENTIER, tourneur en bois, rue Saint-Bernard, Faubourg Saint-Antoine avec Marie-Françoise. LENFANT., 29 septembre 1745; MC/ET/XXVIII/294
    - Partage Moreau où intervient Pierre JOUBERT, maître menuisier à Paris, rue Saint-Nicolas, Faubourg Saint-Antoine, fondé de procuration par Gilles-Thomas MOREAU, aussi Maître menuisier, par acte passé devant maître Lechanteur le 24-11-1744, annonce à l'inventaire fait par Gomet le 14-12-1744., 1er octobre 1745; MC/ET/XXVIII/294
      inventaire; partage
    - Joubert (Pierre) maître menuisier; rue Saint Nicolas § partage, 1er octobre 1745; MC/ET/XXVIII/294
      partage; Joubert, Pierre
    - Pillet (Denis) dessinateur des jardins rue de Popincourt § désistement, 6 octobre 1745; MC/ET/XXVIII/294
      Pillet, Denis
    - Inventaire après décès de Louis Roche, vernisseur on cite Jean-Pierre VIGAN 'VIGEON' vernisseur. Trois vieux étables de chêne, outils quantité de cadres de miroirs et autres cadres de différentes grandeurs, de bois verni, 7 octobre 1745; MC/ET/XXVIII/294
    - Quittances pour travaux de bâtiment, notamment par Etienne FONDEGRAIN maître menuisier, rue Neuve Saint-Anastase, paroisse Saint-Paul; 43 l. 10 r., 10 octobre 1745; MC/ET/XXVIII/294
    - Contrat de mariage de Louis LEGRAND, marchand fabriquant d'étoffes d'or, d'argent et de soie, rue Sainte-Marguerite, avec Huberte VOISIN, fille de François VOISIN compagnon ébéniste et de Marguerite FLEURY même rue, 10 octobre 1745; MC/ET/XXVIII/294
    - Claude Caudet, marchand de vin se désiste de sa plainte contre André RENFORT compagnon ébéniste, qui l'a blessé avec 1 chaise, moyennant le versement de 24 livres., 11 octobre 1745; MC/ET/XXVIII/294
    - Jean-Pierre VANDIER, faïencier, époux de Marie-Jeanne PARIS, est témoin en qualité de beau-frère et soeur de la future, du contrat de mariage d'André HIER et de Catherine PARIS., 13 octobre 1745; MC/ET/XXVIII/294
      contrat de mariage; Vandier, Jean-Pierre; Paris, Marie-Jeanne; Paris, Catherine; Hier, André; porcelainier
    - Contrat de mariage de Claude 60 L ouvrier en bas au métier, rue de la Roquette du Marie-Catherine ADAM, 22 ans, fille de feu Pierre ADAM, compagnon ébéniste., 13 octobre 1745; MC/ET/XXVIII/294
    - Anfray (François) maître brodeur rue Montorgueil § Commutation rente perp/lle/ en viagère, 17 octobre 1745; MC/ET/XXVIII/294
      Anfray, François
    - Garnier (Jacques), maître peintre, rue de Charenton § Obligation, 18 octobre 1745; MC/ET/XXVIII/294
      obligation; Garnier, Jacques
    - Contrat de mariage de Claude REVAULT mineur 21 ans environ, fils de feu Pierre REVAULT, tailleur de pierre, et de Jeanne GUILLERY (remariée à Louis PICARD), cour de la Juiverie, paroisse Sainte-Marguerite, avec Marguerite-Louise BOUCRON, fille de Louis BOUCRON, menuisier et de Martine COUARRE temoin Nicolas REVAULT, maître maçon, oncle du futur, lequel en fevrier 1758 adresse 1 requête pour obtenir grosse du contrat, en qualité de tuteur des enfants des défunts Claude Revault, maître ébéniste et de Marguerite Boucron: Louis, Nicolas, et Jean Hugues Revault, mineurs., 28 octobre 1745; MC/ET/XXVIII/294
    - Boucron (Louis) menuisier Cour de la Juiverie § Mariage de la fille de .., 28 octobre 1745; MC/ET/XXVIII/294
    - Jean GILLOT, menuisier, ami est témoin du contrat de mariage de Jean GARNIER, boulanger, avec Marie-Denise Chavineau, fille de boulanger., 28 octobre 1745; MC/ET/XXVIII/294
    - Transport de bail par Hubert HANSEN maître ébéniste, rue Traversière, à Nicolas Haillet, serrurier, dont de bail fait à Hausen et à sa femme par Remy Perrier, maître tourneur, Louis Leverin maître tourneur,. .. passé devant huit, notaire (cf. etude LXIX) le 26 avril 1744 pour 9 ans d'1 maison consistant corps de logis., 31 octobre 1745; MC/ET/XXVIII/294
    - Hansen (Hubert) maître ébéniste rue Traversière § transport de bail, 31 octobre 1745; MC/ET/XXVIII/294
      bail; Hansen, Hubert
  - Minutes. 1745, novembre - décembre, novembre - décembre 1745; MC/ET/XXVIII/295
    - Bail à rente de 20 livres de terrains à Nogent et Fontenay par Jean-Mathieu CHEVALLIER, maître menuisier ébéniste, et Agnès-Anne DEME, à Paris, rue de Grenelle, quartier Saint-Germain-des-Prés, à Montmartre, vigneron., 3 novembre 1745; MC/ET/XXVIII/295
    - Chevallier (Jean Mathieu) maître menuisier rue de Grenelle § bail à rente, 3 novembre 1745; MC/ET/XXVIII/295
      bail; Chevallier, Jean Mathieu
    - Contrat de mariage de Louis Denis LEGROS, garçon menuisier, rue de Charonne, fils de Denis LEGROS, compagnon menuisier, grande rue du Faubourg Saint-Antoine et de feue Jeanne GOULARD, avec Marie-Elisabeth HERVÉ, 3 novembre 1745; MC/ET/XXVIII/295
    - Inventaire après le décès de Geneviève-Charlotte MARTIN, femme de Jean HOUDART, menuisier Dans les boutiques, deux armoires de ranger et hêtre, à 2 battants, 1 buffet de bois de chêne à 2 battants et 2 guichets ?, 4 novembre 1745; MC/ET/XXVIII/295
    - Bail de 780 livres de maison grande rue du faubourg Saint-Antoine accordé à Nicolas MARMIER, maître tourneur en bois, 8 novembre 1745; MC/ET/XXVIII/295
    - Contrat de mariage de Jean-Jacques-Etienne LE BASTARD, menuisier, Charenton, fils de défunts Jacques LE BASTARD, menuisier et Marie-Madeleine Felix, présenté par Jean-Bernard GILLIS maître menuisier aux carrières de Charenton avec Marie-Madeleine SAVART Témoin, Jean CRESPIN, menuisier à Conflans, 11 novembre 1745; MC/ET/XXVIII/295
    - Gillin (Jean Bernard) maître menuisier aux Carrières de Charenton § Mariage du pupille de .., 11 novembre 1745; MC/ET/XXVIII/295
      contrat de mariage; Gillin, Jean Bernard
    - Contrat de mariage de Pierre PAGET, cordonnier, avec Marie-Angelique VON BERGH, fille de gens Lambert VONBERGH, menuisier et de Marie-Françoise FROMAGEAU, présentée par Toussaint FROMAGEAU, maître menuisier marchand de bois, rue Traversière, 14 novembre 1745; MC/ET/XXVIII/295
    - Leroy (Henri) maître maçon; rue Jean Robert § bail, 17 novembre 1745; MC/ET/XXVIII/295
      bail; Leroy, Henri
    - Constitution viagère tontine de 22 livres de rente au profit Jean-Baptiste DELFOSSE, maître peintre du roi, Marie-Agnès Le Villey et leur fille Catherine-aimable DELFOSSE, moyennant le versement de 300 livres, 19 novembre 1745; MC/ET/XXVIII/295
    - Savart (Jean) maçon grande rue du fg, Saint Antoine § Constitution, 19 novembre 1745; MC/ET/XXVIII/295
      Savart, Jean
    - Contrat de mariage de Jean-Jacques ARQUET, menuisier, rue de Bercy, fils de feu Jacques ARQUET ouvrier à la manufacture de plomb laminer et de Marie Anne Badot, avec Madeleine GAUDRY, fille d'1 marchand de bois, témoin, Remy REINDERT, maître menuisier à Paris, oncle du futur., 20 novembre 1745; MC/ET/XXVIII/295
    - Arquet (Jean Jacques) menuisier rue de Bercy § Mariage de .., 20 novembre 1745; MC/ET/XXVIII/295
      contrat de mariage; Arquet, Jean Jacques
    - Contrat de mariage de DELMAL avec Marie-Marguerite LEBLANC, fille mineure de Jacques-Jérôme LEBLANC, faïencier, rue de la Roquette, et de Marie-Marguerite PICARD. Parmi les témoins: Nicolas GREMY, tailleur en faïence, oncle maternel pour elle, et pour lui, François MARTIN, tourneur, ami., 22 novembre 1745; MC/ET/XXVIII/295
      contrat de mariage; Roquette (rue de la); Delmal; Leblanc, Marie-Marguerite; Leblanc, Jacques-Jérôme; Picard, Marie-Marguerite; Gremy, Nicolas; Martin, François; porcelainier; tourneur
    - Leblanc (Jacques Jerome) faïencier rue de la Roquette § Mariage de .., 22 novembre 1745; MC/ET/XXVIII/295
      contrat de mariage; Leblanc, Jacques Jérome
    - Contrat de mariage de Jean FENNETAUX compagnon cizeleur, 27 ans, rue Saint-Nicolas fils de Jean-Baptiste FENNETAUX, bourgeois de Paris avec Agnes BOBIN, fille d'1 boulanger; témoin, Pierre CLERET maître menuisier, ami commun., 22 novembre 1745; MC/ET/XXVIII/295
    - Contrat de mariage de Jacques-Jérôme LEBLANC, faïencier, rue de la Roquette, fils de feu Jérôme LEBLANC, journalier à Saint-Cloud, et de Marie-Madeleine MARTIN, avec Marie-Marguerite PICARD., 22 novembre 1745; MC/ET/XXVIII/295
      contrat de mariage; Roquette (rue de la); Saint-Cloud (Hauts-de-Seine); Leblanc, Jacques-Jérôme; Leblanc, Jérôme; Martin, Marie-Madeleinr; Picard, Marie-Marguerite; porcelainier; journalier
    - Contrat de mariage de Philippe-Benoît BEAUSSE, ébéniste, 29 ans, grande rue du Faubg Saint-Antoine, fils de Benoît Beausse sueur de bourg et de feue Marie Desvoyer avec Claude-Etiennette FLEURY, fille d'Etienne Fleury ébéniste, 17 ans et de feue Brallon, remarié avec Marie Clément., 25 novembre 1745; MC/ET/XXVIII/295
    - Fleury (Etienne) ébéniste rue Traversier § Mariage de la fille de .., 25 novembre 1745; MC/ET/XXVIII/295
      contrat de mariage; Fleury, Etienne
    - Vente d'un jardin rue de Charenton, par les GIRARDIN à Jean-François LE BRUN maître menuisier à Paris et Marguerite-Jeanne Lemaître, demeurant à la grande Fuite de Bercy, faubourg Saint-Antoine, pour 310 livres., 25 novembre 1745; MC/ET/XXVIII/295